# 求助陈版主，所有者权益变动表列示问题

提问人：liuweisheng 时间：2021-10-07 10:04:00
2021 年A公司按照每股 1 元收购B公司100%股权，B公司收购前资本公积余额 1000 万。
这 1000 万资本公积在 2021 年A公司所有者权益变动表哪个明细列示
（一）综合收益总额
（二）所有者投入和减少资本
1. 所有者投入的普通股
2 ．其他权益工具持有者投入资本
3 ．股份支付计入所有者权益的金额
4 ．其他
（三）利润分配
1 ．提取盈余公积
2. 提取一般风险准备
3 ．对所有者（或股东）的分配
4 ．其他
（四）所有者权益内部结转
1 ．资本公积转增资本（或股本）
2 ．盈余公积转增资本（或股本）
3 ．盈余公积弥补亏损
4 ．设定受益计划变动额结转留存收益
5. 其他综合收益结转留存收益
6. 其他
（五）专项储备
1 ．本期提取
2 ．本期使用
（六）其他
是（六）其他吗 谢谢版主解惑

回答人：chenyiwei
首先要明确是否为同一控制下合并，其次如果是同一控制下合并，还要考虑是个别报表还是合并报表层面。
如果是非同一控制下合并，则被收购方在购买日的原有股东权益项目对收购方的股东权益变动表（不论是个别报表还是合并报表层面）均无关。
如果是同一控制下合并，则：
1 、个别报表层面：合并成本与合并日净资产账面价值之间的差额调整资本公积，在权益变动表中列入“所有者投入和减少资本——其他”；
2 、合并报表层面：被合并方的期初净资产已被纳入期初权益各项目，本期内按照实际支付的合并成本金额作为“所有者投入和减少资本——其他”（负数）。